NATHALIA GÓMEZ

DÉVELOPPEUSE WEB FULL-STACK

COORDONNÉES

- Nathalia_GOMEZ_JIMENEZ@outlook.com
- +52 993 143 1205
- 21 rue Pavo Real 86 288 Tabasco

LANGUES

Espagnol: langue maternelle

Anglais : parlé et écrit (Niveau B2)

Français : parlé et écrit (Niveau B2)

LANGAGES DE PROGRAMMATION

PHP
Java Script
Java
CSS
HTML

BASE DE DONNÉES

My SQL

••••

FRAMEWORKS

Bootstrap ••••

LOGICIELS

Blender
Unity
Photoshop
Illustrator
Premier

CENTRES D'INTÉRÊT

Violon | Théâtre | Yoga | Dessiner

PROFIL PROFESSIONEL

Étudiante en Technique Supérieur Universitaire au Mexique. J'ai de l'expérience dans la conception, le développement et la maintenance des projets informatiques. J'ai appris à mener des missions très diverses qui m'ont permis de développer une importante capacité d'adaptation à toutes les situations. Maîtrise de l'anglais. Bon caractère, capacité de leadership et facilité d'expression.

EXPÉRIENCE

Du 01/2021 à 04/2021

Conception et développement d'un site web de ecommerce (projet académique)

- Définition du besoin et rédaction de spécifications
- Conception et création d'une base de données
- · Conception UX du site web
- Création d'un diagrame UML
- Développement du site web en appliquant la méthodologie agile SCRUM
- Création d'un CRUD (pour create, read, update et delete)

Du 07/2021 à 08/2021

Développement d'un portfolio en ligne pour un photographe (job d'été)

- · Identifier le besoin du client
- · Conception UX du portfolio
- Développement

Vous pouvez visiter mon portfolio développeur à travers du link ou du code QR pour apprécier plus de projets.

FORMATION

TSU en TIC Área de Entornos Virtuales y Negocios Digitales | 2020 - 2022 | Universidad Tecnológica de Tabasco